【裁判字號】    98,交簡上,77
【裁判日期】    980512
【裁判案由】    公共危險
【裁判全文】
臺灣桃園地方法院刑事判決            98年度交簡上字第77號
公  訴  人  臺灣桃園地方法院檢察署檢察官
上  訴  人
即  被  告  甲○○
上列上訴人因被告公共危險案件，不服本院民國98年2 月10日98
年度審交簡字第12號第一審刑事簡易判決（聲請簡易判決處刑案
號：97年度偵字第22833 號），提起上訴，本院管轄之第二審合
議庭判決如下︰
    主    文
上訴駁回。
    事    實
一、本件經本院管轄第二審之合議庭審理結果，認原審判決適用
    刑法第185 條之3 、第47條第1 項、第41條第1 項前段、刑
    法施行法第1 條之1 第1 項，以簡易判決判處被告有期徒刑
    6 月，並諭知易科罰金之折算標準，其認事用法及量刑均無
    不當，應予維持，均引用第一審判決書所記載之事實、證據
    及理由（詳如附件）。
二、本案被告上訴意旨略以：被告患有憂鬱症，經濟狀況困難，
    原審諭知被告公共危險之罪刑，顯屬過重等語。
三、按法官於有罪判決如何量處罪刑，甚或是否宣告緩刑，均為
    實體法賦予審理法官裁量之刑罰權事項，法官行使此項裁量
    權，自得依據個案情節，參酌刑法第57條所定各款犯罪情狀
    之規定，於法定刑度內量處被告罪刑；除有逾越該罪法定刑
    或法定要件，或未能符合法規範體系及目的，或未遵守一般
    經驗及論理法則，或顯然逾越裁量，或濫用裁量等違法情事
    之外，自不得任意指摘其量刑違法，最高法院對此並著有80
    年台非字第473 號、75年台上字第7033號、72年台上字第66
    96號、72年台上字第3647號等判例可資參照。準此，法官量
    刑，如非有上揭明顯違法之情事，自不得擅加指摘其違法或
    不當。經查，本案原審審酌被告犯罪之動機、目的、手段，
    及其前有4 次因服用酒類不能安全駕駛駕車為不安全駕駛之
    前科，本次再因服用酒類不能安全駕駛駕車為不安全駕駛而
    遭查獲，經測得換算之吐氣所含酒精成分達每公升1.16毫克
    ，犯罪情節非輕，惟尚未釀成他人傷亡，並念及其犯後為前
    開自白，態度尚佳及其素行等一切情狀，判處被告有期徒刑
    6 月，如易科罰金，以新臺幣1000元折算1 日，經核並無不
    合，量刑亦甚妥適。依上說明，即難再憑此指摘其量刑過重
    。本件被告未具體指摘原審有何違誤之處，徒以原審量刑過
    重為由，提起上訴，為無理由，應予駁回。
據上論斷，應依刑事訴訟法第455 條之1 第3 項、第373 條、第
368 條，判決如主文。
本案經檢察官柯博齡到庭執行職務。
中    華    民    國    98    年    5     月    12    日
                  刑事第五庭  審判長法  官  潘 政 宏
                                    法  官  江 春 瑩
                                    法  官  張 詠 晶
以上正本證明與原本無異。
不得上訴。
                                    書記官  王 峻 宏
中    華    民    國    98    年    5     月    13    日


司法院資訊處製作；財團法人民間司法改革基金會備份。
